【裁判字號】    92,台抗,22
【裁判日期】    920110
【裁判案由】    清償債務強制執行聲明異議
【裁判全文】
最高法院民事裁定                                  九十二年度台抗字第二二號
    再 抗告 人  大照貿易有限公司
    法定代理人  楊建德
右再抗告人因與相對人甲○○間因清償債務強制執行聲明異議事件，對於中華民國九
十一年十月三十日台灣高等法院高雄分院裁定（九十一年度抗字第八九九號），提起
再抗告，本院裁定如左：
    主  文
再抗告駁回。
再抗告程序費用由再抗告人負擔。
    理  由
本件相對人聲明異議意旨略以：本件再抗告人即債權人係以台灣台中地方法院（下稱
台中地院）九十年度豐簡字第七三一號民事判決准予假執行為執行名義，向台灣高雄
地方法院（下稱高雄地院）聲請強制執行，其聲請金額僅為新台幣（下同）四十五萬
八千四百五十元，惟高雄地院所製作之債權分配表將再抗告人之債權金額增列為二百
七十五萬元。因高雄地院未將再抗告人所增加執行之債權金額通知相對人及各債權人
與債務人，依強制執行法第十二條、第三十四條第一項、第五項規定，自有未合。另
相對人原聲請參加分配之債權金額為一百萬元（債權憑證金額為五百萬元），茲就另
四百萬元債權亦聲請參加分配，爰依法聲明異議，請求就分配表金額重新製作等語。
高雄地院裁定將其聲明異議予以駁回。相對人不服提起抗告，原法院以：經查再抗告
人於民國九十一年五月二十二日，以同一執行名義（台灣台中地方法院九十年度豐簡
字第七三一號判決）之其餘債權二百二十九萬一千五百五十元，聲請就本件執行參與
分配，有參與分配狀在卷可稽。依強制執行法第三十四條第五項、辦理強制執行事件
應行注意事項第十九項第四款規定，執行法院應即通知其他債權人及債務人，俾其早
日知悉而為必要之主張。惟高雄地院並未通知相對人、其他債權人及債務人，顯違反
強制執行時應遵守之程序。又再抗告人所提出之台灣高雄地方法院九十年度全字第一
八六三號繳費收據影本，經原法院調取該案卷宗核閱，係該法院囑託台灣桃園地方法
院以九十年度執全字第四０六二號執行案件之執行費用，並非本件之執行費。再抗告
人既未繳納本件參與分配之執行費，高雄地院應限期命再抗告人補繳，若逾期未繳，
應駁回再抗告人參與分配之聲請；高雄地院逕准其參與分配，並將之列入債權金額分
配，於法尚有未合。爰將高雄地院此部分之裁定予以廢棄，由該院更為妥適之處理（
原法院就相對人聲請將另四百萬元列入分配表部分之抗告予以駁回，相對人對此部分
未據聲明不服，已告確定）。經核於法並無違誤。再抗告論旨，指摘原裁定其不利部
分為不當，求予廢棄，為無理由。
據上論結，本件再抗告為無理由。依強制執行法第三十條之一、民事訴訟法第四百九
十二條第一項、第九十五條、第七十八條，裁定如主文。
中      華      民      國    九十二    年      一      月      十      日
                              最高法院民事第二庭
                                  審判長法官  曾  桂  香
                                        法官  劉  延  村
                                        法官  劉  福  聲
                                        法官  黃  秀  得
                                        法官  葉  勝  利
      右正本證明與原本無異
                                              書  記  官
中      華      民      國    九十二    年      一      月    二十一    日


司法院資訊處製作；財團法人民間司法改革基金會備份。
